最　高　行　政　法　院　裁　定　　　　　　　　　　　九十一年度裁字第二五號
　　抗　告　人　甲　○
　　　　　　　　丙○○
　　　　　　　　乙○○
　　　　　　　　己○○
　　　　　　　　戊○○
　　　　　　　　辛○○
　　　　　　　　丁○○
　　　　　　　　庚○○
　　相　對　人　內政部
　　代　表　人　張博雅
右抗告人因與相對人內政部間臺灣地區與大陸地區人民關係條例事件，對於中華民國
八十九年十月二十四日臺北高等行政法院八十九年度訴字第六三五號裁定提起抗告，
本院裁定如左︰
　　主  文
抗告駁回。
抗告訴訟費用由抗告人負擔。
　　理  由
一、本件原裁定以：抗告人係於八十九年四月二十一日收受再訴願決定書，依行政訴
    訟法第一百零六條第一項前段規定，提起撤銷之訴應於訴願決定書送達後二個月
    之不變期間內為之，抗告人提起行政訴訟之期間，應自八十九年四月二十二日起
    算，扣除在途期間六日，至八十九年六月二十七日即已屆滿（應向前行政法院即
    現最高行政法院起訴）。抗告人遲至八十九年八月十七日始向該院提起行政訴訟
    ，已逾首開法條規定之法定不變期間，顯非合法，遂為駁回其起訴之裁定。
二、抗告意旨略以：抗告人曾於八十九年六月十三日向高雄高等行政法院起訴，惟將
    狀紙寄至臺灣高雄地方法院，經遭退回，並告知高雄高等行政法院尚未成立，但
    未指示在何處。嗣抗告人親自送狀紙至高雄高等行政法院，復據收狀人員稱該院
    無管轄權，抗告人始再向原法院起訴，全不知有逾期延誤情事等語。
三、按撤銷訴訟之提起，應於訴願決定書送達後二個月之不變期間內為之，行政訴訟
    法第一百零六條第一項前段規定甚明。又八十七年十月二十八日修正公布之行政
    訴訟法係自八十九年七月一日始施行。本件抗告人不服相對人八十八年十月二十
    日臺（八八）內警字第八八七八六一八號至0000000號罰鍰處分書，經提
    起訴願、再訴願，遞遭決定駁回，復提起行政訴訟。查抗告人係於八十九年四月
    二十一日收受再訴願決定書，應於八十九年六月二十七日前向本院提起行政訴訟
    ，雖抗告人於八十九年六月十三日起訴表明不服再訴願決定之旨，惟於起訴狀最
    後載：「高雄行政法院公鑒」，並將起訴狀誤寄至臺灣高雄地方法院，而當時高
    雄高等行政法院尚未成立，臺灣高雄地方法院乃將其退回。按修正前行政訴訟法
    第十一條規定：「人民提起行政訴訟雖已逾期，但在再訴願決定書送達之次日起
    兩個月內，曾向其他機關有不服再訴願決定之表示，並於該機關通知到達之次日
    起一個月內，向行政法院起訴者，視同已在法定期間內提起。」抗告人雖主張其
    於收受臺灣高雄地方法院退回通知後，曾再親自將起訴狀送至高雄高等行政法院
    ，並提出八十九年七月二十七日起訴狀影本一份為證，惟並未經高雄高等行政法
    院收文。嗣抗告人於八十九年八月十七日再向原法院起訴，亦未證明係在收到臺
    灣高雄地方法院退回其起訴狀後一個月內為之，則原法院以其起訴逾越法定不變
    期間，認其起訴不合法，予以駁回，揆諸首開規定，洵無違誤。本件抗告為無理
    由，應予駁回。
四、依行政訴訟法第二百七十二條、第一百零四條、民事訴訟法第四百九十二條第一
    項、第九十五條、第七十八條、第八十五條第一項前段，裁定如主文。
中　　華　　民　　國　　九十一　　　年　　　一　　　　月　　　十一　　　日
                    最 高 行 政 法 院  第 三 庭
                                審 判 長 法  官　　　曾　隆　興
                                         法  官      吳  錦  龍
                                         法  官　　　徐　樹　海
                                         法  官　　　鄭　淑　貞
                                         法  官　　　林　家　惠
右  正  本  證  明  與  原  本  無  異
　　　　　　　　　　　　　　　　　　　　 法院書記官　阮  桂  芬
中　　華　　民　　國　　九十一　　　年　　　一　　　　月　　　十一　　　日
